【裁判字號】    90,易,19
【裁判日期】    900424
【裁判案由】    賭博
【裁判全文】
臺灣澎湖地方法院刑事判決                              九十年度易字第一九號
    公  訴  人  臺灣澎湖地方法院檢察署檢察官
    被      告  甲○○
                乙○○
右列被告等因賭博案件，經檢察官聲請簡易判決處刑（八十九年偵字第五五六號），
本院認為以適用通常程序為宜，經依通常程序判決如左：
    主  文
甲○○、乙○○共同意圖營利聚眾賭博，乙○○累犯，各處有期徒刑陸月，如易科罰
金，均以參佰元折算壹日。扣案天九牌拾肆張、磁碗參個、打火機參拾陸個、抽頭金
壹萬零肆佰元均沒收。
    事  實
一、乙○○曾於民國八十八年間因賭博案件，經本院判處有期徒刑五月，於八十八年
    六月三日易科罰金執行完畢。竟不知悔改，於八十九年十一月一日，與甲○○基
    於犯意聯絡，由甲○○出面承租澎湖縣白沙鄉中屯村八十八號房屋作為賭博場所
    ，由乙○○負責在外把風並管理出入門戶，而以甲○○所有之天九牌、磁碗、打
    火機等物當作賭博工具，聚集張能福等二十名賭客入內賭博財物，為警於當日晚
    間十一時三十五分許當場查獲，並扣得賭具天九牌十四張、磁碗三個、打火機三
    十六個、抽頭金一萬零四百元。
二、案經澎湖縣政府警察局白沙分局報請臺灣澎湖地方法院檢察署檢察官偵查起訴。
    理  由
一、被告甲○○坦承於前述時間、地點，提供場所聚眾賭博財物抽頭營利之事實，核
    與被告乙○○所供情節相符，並經賭客張能福等二十人陳述在卷，又有卷附現場
    照片八張、上述扣案物品可資佐證，被告甲○○犯行已堪認定。被告乙○○矢口
    否認賭博犯行，辯稱：其當日是在現場賭博財物，輸錢後甲○○向其購買檳榔，
    其持該屋鑰匙正要去拿檳榔時，就遭警方查獲云云。經查：
（一）被告乙○○於查獲次日警訊時供稱：「我才要進賭場賭玩，還沒進入時，就被
      警方逮捕，我不知道賭場大門鑰匙是誰拿給我的，我沒有持有該大門鑰匙」云
      云。於檢察官同日初訊時供稱：「當時我送檳榔過去，甲○○打電話叫我送檳
      榔，在屋外還沒有進去就被警察查獲，身上沒有賭場大門鑰匙」云云。至檢察
      官八十九年十一月二十三日檢察官偵訊時，改口稱：「之前有在裡面賭博，剛
      好甲○○說要買二千元檳榔，我就回去拿，再回到賭場時警察就來了」云云。
      又於八十九年十二月十二日偵訊時再改口稱：「鑰匙是甲○○寄在我身上，當
      初拿鑰匙是要回去拿檳榔回來時可以開門，沒想到在門口就遇到警察」云云，
      嗣於本院審理時，亦稱：「甲○○叫我回去拿檳榔，我去拿時，剛走出門口就
      看到警察來了」云云，前後所供出入賭場時間，有無取得鑰匙，是否曾經返家
      等節，顯有矛盾，不能輕信。
（二）被告甲○○雖附和乙○○上述供詞，先於警訊及檢察官初訊時供稱：「乙○○
      是到場賭博，並非把風，因為其向乙○○購買檳榔，乙○○才持賭場大門鑰匙
      外出」云云。於檢察官八十九年十一月二十三日訊問時則稱：「我叫他回去拿
      檳榔，他回來時身上有帶檳榔，當時現場很亂，現場檳榔應該是他帶來的沒錯
      ，鑰匙是我交給他的」云云。於本院審理時改口稱：「我請乙○○去拿二千元
      檳榔給我，但是還沒有買到就被警察抓到了」云云，前後所供，對於是否已購
      得檳榔一節，亦有矛盾，而難採信。
（三）就卷附現場照片以觀，查獲當時，至少有八包以上之檳榔，衡情足供二十多人
      當晚所需，甲○○顯無購買檳榔之必要。再者，被告甲○○自承其他人若要進
      入賭場，可用電話與之聯絡開門，則乙○○若須外出再返回賭博場所，亦可以
      同一方式為之，甲○○殊無將鑰匙交給乙○○之必要。是被告二人上述有關甲
      ○○向乙○○購買檳榔而交付鑰匙之供詞，與相關事證及經驗法則均有違背，
      應屬虛妄。
（四）證人即查獲警員張宏志證述略稱：「我們發現他們賭博地點，首先發現到的是
      乙○○和另外一個人，我們從馬公市方向過去，乙○○所站的位置可以看到我
      們，他們二人發現我們以後，就分開逃逸，我們在七十七號門口抓到乙○○，
      乙○○一邊跑一邊拿手機，要打電話，鑰匙是在他身上找到的，沒有在他身上
      發現檳榔，後來在門口敲門，有人打開窗戶來看，乙○○就暗示裡面的人說我
      們是警察，裡面的人就發現了，我們發現乙○○時，他當時所在位置牆上有藥
      酒，所以他在那裡應該很久了」等語，參以乙○○自承發現警察當時要打電話
      通知甲○○之事實，則就被告乙○○持有鑰匙在賭博現場外停留，發現警察隨
      即逃逸，並立刻通知甲○○，又暗示在場賭博之人警方來到等事實觀察，被告
      乙○○與甲○○犯意聯絡下，持鑰匙控制賭博現場門戶把風之犯行，自堪認定
      。
二、核被告甲○○、乙○○所為，均係犯刑法第二百六十八條之營利供給賭博場所及
    聚眾賭博罪。被告二人有犯意聯絡及行為分擔，均屬共同正犯。被告二人所犯上
    述二罪間，有方法結果牽連關係，應依情節較重之意圖營利聚眾賭博罪處斷。又
    被告乙○○有事實欄所載論罪科刑紀錄，有台灣澎湖地方法院檢察署刑案資料查
    註紀錄表在卷可憑，其於刑之執行完畢五年內，再犯本件有期徒刑以上之罪，為
    累犯，應依法加重其刑。公訴意旨認為被告乙○○基於幫助賭博犯意，通知被告
    甲○○警方到場之事實，屬賭博罪之幫助犯，惟本院認定被告上述行為，乃是與
    被告甲○○共謀下把風行為之一部分，已如前述，故本院自應於起訴事實同一之
    範圍內，變更起訴法條，論以被告賭博罪之共同正犯，附此敘明。爰審酌被告二
    人素行不佳，均有賭博前科，經營賭場之規模不小，查獲賭客甚多，嚴重敗壞社
    會風俗，二人犯罪後相互勾串，故為不實陳述，意圖卸免被告乙○○之罪責，且
    斟酌二人涉案之程度，均量處如主文所示之刑，並諭知易科罰金折算標準。扣案
    賭具天九牌十四張、磁碗三個、打火機三十六個、抽頭金一萬零四百元，屬被告
    甲○○所有犯罪所用或所得之物，業據供明在卷，應依法宣告沒收，至於賭博現
    場使用之天九牌一副雖未全部扣案，且未扣案部分不能證明業已滅失，但既已將
    扣案部分宣告沒收，整副天九牌已失其賭博效用，為避免無益之執行，不予沒收
    未扣案之部分。
據上論斷，應依刑事訴訟法第二百九十九條第一項前段、第三百條，刑法第二十八條
、第二百六十八條、第五十五條、第四十七條、第四十一條第一項、第三十八條第一
項第二款、第三款，罰金罰鍰提高標準條例第一條前段、第二條，判決如主文。
本案經檢察官孫源志到庭執行職務。
中      華      民      國      九十      年      四      月    二十四  日
                                臺 灣 澎 湖 地 方 法 院 刑 事 庭
                                      法      官  陳    介    安
右正本證明與原本無異。
如不服本判決，應於判決送達後十日內，向本院提出上訴狀（須附繕本）。
中      華      民      國      九十      年      四      月    二十五  日
                      書  記  官  林    德    盛
刑法第二百六十八條：
意圖營利，供給賭博場所或聚眾賭博者，處三年以下有期徒刑，得併科三千元以下罰
金。


司法院資訊處製作；財團法人民間司法改革基金會備份。
